臺灣桃園地方法院民事簡易判決
110年度桃簡字第1928號
原      告  邱垂強  

被      告  陳其仁  

上列當事人間請求損害賠償事件，原告對本院110年度桃交簡字
第1096號刑事案件提起附帶民事訴訟，經本院刑事庭以110年度
桃交簡附民字第94號裁定移送前來，本院於民國111年6月27日言
詞辯論終結，判決如下：
    主      文
被告應給付原告新臺幣捌萬玖仟陸佰玖拾柒元，及自民國一一Ｏ
年六月十三日起至清償日止，按年息百分之五計算之利息。
原告其餘之訴駁回。
訴訟費用由被告負擔百分之三十三，餘由原告負擔。
本判決第一項得假執行。
原告其餘假執行之聲請駁回。
    事實及理由
壹、程序方面：
一、本件原告係對本院110年度桃交簡字第1096號過失傷害刑事
    案件提起附帶民事訴訟，經本院刑事庭裁定移送前來；其中
    原告請求賠償汽車修理費部分（詳後述），並非被告被訴犯
    罪事實所生之損害，非屬得以刑事附帶民事訴訟請求之範圍
    ，但本院已依最高法院民事大法庭108年度台抗大字第953號
    裁定意旨，命其補繳裁判費以補正起訴程式之欠缺，故原告
    此部分之訴仍屬合法，先予說明。
二、被告經合法通知，未於言詞辯論期日到場，且無民事訴訟法
    第386條所列各款情形，故依原告之聲請，由其一造辯論而
    為判決。
貳、實體方面：
一、原告主張：被告於民國109年9月29日晚間6時12分許，駕駛
    車牌號碼000-0000號自用小客車(下稱肇事車輛)，行經桃園
    市○○區○道0號東向16公里處時，因未注意車前狀況之過失，
    先追撞前方由訴外人林德群所駕駛之車牌號碼000-0000號自
    用小貨車，隨後失控倒退，撞擊由原告所駕駛、訴外人林寶
    鳳所有之車牌號碼0000-00號自用小客車（下稱系爭車輛）
    ，致原告受有頭部創傷併腦震盪症候群、頸部拉傷及扭傷之
    傷勢，系爭車輛亦因此毀損，原告因而受有下列損害：
(一)原告因上述傷勢，至國軍桃園總醫院就醫，支出醫療費用共
    計新臺幣（下同）900元。
(二)系爭車輛因本件事故送廠修復，支出維修費用共計73,870元
    ，且林寶鳳已將其損害賠償請求權讓與原告。
(三)原告身體、健康受有上述傷害，精神亦受有相當之痛苦，故
    請求被告賠償慰撫金200,000元。
　　綜上，原告依侵權行為及債權讓與之法律關係提起本件訴訟
    ，請求被告賠償。並聲明：1.被告應給付原告274,770元，
    及自起訴狀繕本送達翌日起至清償日止，按年息5%計算之利
    息。2.願供擔保，請求准予宣告假執行。
二、被告經合法通知，未於言詞辯論期日到場，亦未提出書狀為
    任何聲明或陳述以供本院參酌。
三、本院之判斷：
(一)按因故意或過失，不法侵害他人之權利者，負損害賠償責任
    ；汽車、機車或其他非依軌道行駛之動力車輛，在使用中加
    損害於他人者，駕駛人應賠償因此所生之損害；但於防止損
    害之發生，已盡相當之注意者，不在此限，民法第184條第1
    項前段、第191條之2定有明文。又汽車行駛時，駕駛人應注
    意車前狀況，並隨時採取必要之安全措施，亦為道路交通安
    全規則第94條第3項所規定。本件被告於上開時間駕駛肇事
    車輛行經上開地點，先追撞前方車輛後，再失控倒退，撞擊
    原告所駕駛之系爭車輛，致原告受有上開傷勢，系爭車輛亦
    因而受損之事實，已經本院以110年度桃交簡字第1096號刑
    事簡易判決認被告犯過失傷害罪在案，並經本院調取該案卷
    證，核對其內道路交通事故現場圖、調查報告表、現場照片
    、診斷證明書、警詢、檢察官偵訊與本院刑事庭訊問之歷次
    筆錄確認無誤，此等事故發生經過應可認定。依此情節，顯
    見被告有未注意車前狀況之情形而有過失，且其追撞前車後
    ，再因失控而碰撞系爭車輛，二者亦足認相當因果關係，被
    告就原告因此所受損害，即應負完全之損害賠償責任。
(二)損害賠償之項目及金額：
  1.醫療費用部分：
　　原告因上開傷勢至國軍桃園總醫院就醫，共計支付醫療費用
    900元之事實，有該院診斷證明書與醫療費用收據可憑（見
    附民卷第13頁、第23頁），原告此部分請求應屬有據。
  2.車損部分：
　　又按負損害賠償責任者，應回復他方損害發生前之原狀；債
    權人得請求支付回復原狀所必要之費用，民法第213條第1項
    、第3項分別定有明文。然回復原狀費用既以必要者為限，
    則修理材料以新品換舊品者，即應予計算折舊。系爭車輛因
    本件事故送廠維修，共支出維修費用73,870元（含工資34,9
    00元、零件38,970元），且所有權人林寶鳳已將其損害賠償
    請求權讓與原告，已據原告提出車輛維修單、統一發票、債
    權讓與約定書為據（見附民卷第15至21頁、桃簡卷第36頁）
    ，足認屬實。而依車籍資料所示，系爭車輛係於98年10月出
    廠，至事故發生之109年9月間已使用逾5年，依行政院財政
    部發布之「固定資產耐用年數表」及「固定資產折舊率表」
    ，上開零件費用扣除折舊後，僅餘殘值即其價額之10分之1
    ，故原告就更換零件費用所得請求被告賠償之範圍應以3,89
    7元為限。再加計無須計算折舊之工資費用後，本件回復原
    狀之必要費用即應為38,797元（計算式：34,900＋3,897＝38,
    797），原告逾此部分之請求則無理由，應予駁回。
  3.慰撫金部分：按不法侵害他人之身體、健康者，被害人雖非
    財產上之損害，亦得請求賠償相當之金額。民法第195 條第
    1 項前段定有明文。又按非財產上損害賠償之數額，應斟酌
    雙方之身分、地位、資力與加害程度，及其他各種情形核定
    相當之數額，該金額是否相當，應依實際加害情形與被害人
    所受之痛苦及雙方之身分、地位、經濟狀況等關係決定之（
    最高法院51年度台上字第223號民事判例見解可資參照）。
    本院考量被告係以過失行為侵害原告之身體、健康法益，致
    原告受有頭部創傷併腦震盪症候群、頸部拉、扭傷等傷勢，
    因而接受上開診斷證明書所示醫療處置之客觀侵害程度；並
    參考兩造稅務電子閘門財產所得明細所載之所得及財產資料
    （見桃簡卷第20至23頁）等一切情狀，認原告請求慰撫金20
    萬元尚屬過高，其所得請求之慰撫金應以5萬元為適當，逾
    此部分請求則無理由，應予駁回。
  4.綜上，原告本件得請求之損害賠償金額共計應為89,697元（
    計算式：900＋38,797＋50,000＝89,697），逾此部分之請求則
    無理由，不應准許。
(三)又給付無確定期限者，債務人於債權人得請求給付時，經其
    催告而未為給付，自受催告時起，負遲延責任。其經債權人
    起訴而送達訴狀，或依督促程序送達支付命令，或為其他相
    類之行為者，與催告有同一之效力。遲延之債務，以支付金
    錢為標的者，債權人得請求依法定利率計算之遲延利息。其
    利率未經約定，亦無法律可據者，週年利率為5%，為民法第
    229 條第2 項、第233 條第1 項前段、第203 條分別明定。
    本件原告對被告之損害賠償請求權屬未定給付期限之金錢債
    權，故其就上開89,697元，請求被告給付自起訴狀繕本送達
    翌日即110年6月13日（見附民卷第25頁）起至清償日止，按
    年息5%計算之利息，即屬有據。
四、綜上所述，原告基於侵權行為及債權讓與之法律關係，請求
    被告給付如主文第1項所示，為有理由，應予准許；逾此範
    圍之請求則無理由，應予駁回。
五、本件結論已臻明確，原告其餘攻擊防禦方法及所提證據，經
    審酌均不至影響判決結果，故不逐一論述。
六、本判決第1項係適用簡易訴訟程序所為被告敗訴之判決，依
    民事訴訟法第389條第1項第3款規定，應依職權宣告假執行
    。至於原告其餘假執行之聲請，則因訴之駁回而失其依附，
    應併予駁回。
七、訴訟費用負擔之依據：民事訴訟法第79條。
中　　華　　民　　國　　111 　年　　7 　　月　　8 　　日
                  桃園簡易庭  法  官  陳逸倫
以上為正本係照原本作成。
如不服本判決，應於送達後20日內，向本院提出上訴狀並表明上
訴理由，如於本判決宣示後送達前提起上訴者，應於判決送達後
20日內補提上訴理由書（須附繕本）。
如委任律師提起上訴者，應一併繳納上訴審裁判費。   
中　　華　　民　　國　　111 　年　　7 　　月　　8 　　日
                              書記官  潘昱臻